tests/wiki_curt.yaml
  "The noun класс":
    класс<n><nom> :  класс 
    класс<n><gen> :  класӑн 
    класс<n><dat> :  класа 
    класс<n><loc> :  класра 
    класс<n><abl> :  класран 
    класс<n><ins> :  класпа 
    класс<n><abe> :  классӑр 
    класс<n><term> :  класшӑн
    класс<n><px1sg><nom> :  класӑм 
    класс<n><px1sg><gen> :  класӑмӑн 
    класс<n><px1sg><dat> :  класӑма 
    класс<n><px2sg><nom> :  класу 
    класс<n><px2sg><gen> :  класун 
    класс<n><px2sg><dat> :  класна
    класс<n><px3sp><nom> :  класӗ 
    класс<n><px3sp><gen> :  класӗн 
    класс<n><px3sp><dat> :  класне 
    класс<n><px1pl><nom> :  класӑмӑр 
    класс<n><px1pl><gen> :  класӑмӑрӑн 
    класс<n><px1pl><dat> :  класӑмӑра 
    класс<n><px2pl><nom> :  класӑр 
    класс<n><px2pl><gen> :  класӑрӑн 
    класс<n><px2pl><dat> :  класӑра 
    класс<n><pl><nom> :  классем 
    класс<n><pl><gen> :  классен 
    класс<n><pl><dat> :  классене 
    класс<n><pl><loc> :  классенче 
    класс<n><pl><abl> :  классенчен 
    класс<n><pl><ins> :  классемпе 
    класс<n><pl><abe> :  классемсӗр 
    класс<n><pl><term> :  классемшӗн

  "The noun кофе":
    кофе<n><nom> :  кофе 
    кофе<n><gen> :  кофӗн 
    кофе<n><dat> :  кофӗне 
    кофе<n><loc> :  кофӗре 
    кофе<n><abl> :  кофӗрен 
    кофе<n><ins> :  кофӗпе 
    кофе<n><abe> :  кофӗсӗр 
    кофе<n><term> :  кофӗшӗн
    кофе<n><px1sg><nom> :  кофӗм 
    кофе<n><px1sg><gen> :  кофӗмӗн 
    кофе<n><px1sg><dat> :  кофӗме 
    кофе<n><px2sg><nom> :  кофӳ 
    кофе<n><px2sg><gen> :  кофӳн 
    кофе<n><px2sg><dat> :  кофӗве 
    кофе<n><px3sp><nom> :  кофи 
    кофе<n><px3sp><gen> :  кофин
    кофе<n><px3sp><dat> :  кофине 
    кофе<n><px1pl><nom> :  кофӗмӗр 
    кофе<n><px1pl><gen> :  кофӗмӗрӗн 
    кофе<n><px1pl><dat> :  кофӗмӗре 
    кофе<n><px2pl><nom> :  кофӗр 
    кофе<n><px2pl><gen> :  кофӗрӗн 
    кофе<n><px2pl><dat> :  кофӗре 
    кофе<n><pl><nom> :  кофӗсем 
    кофе<n><pl><gen> :  кофӗсен 
    кофе<n><pl><dat> :  кофӗсене 
    кофе<n><pl><loc> :  кофӗсенче 
    кофе<n><pl><abl> :  кофӗсенчен 
    кофе<n><pl><ins> :  кофӗсемпе 
    кофе<n><pl><abe> :  кофӗсемсӗр 
    кофе<n><pl><term> :  кофӗсемшӗн

  "The noun кролик":
    кролик<n><nom> :  кролик 
    кролик<n><gen> :  кроликӑн 
    кролик<n><dat> :  кролика 
    кролик<n><loc> :  кроликра 
    кролик<n><abl> :  кроликран
    кролик<n><ins> :  кроликпа 
    кролик<n><abe> :  кроликсӑр 
    кролик<n><term> :  кроликшӑн
    кролик<n><px1sg><nom> :  кроликӑм 
    кролик<n><px1sg><gen> :  кроликӑмӑн 
    кролик<n><px1sg><dat> :  кроликӑма 
    кролик<n><px2sg><nom> :  кролику 
    кролик<n><px2sg><gen> :  кроликун 
    кролик<n><px2sg><dat> :  кроликӑва 
    кролик<n><px3sp><nom> :  кроликӗ 
    кролик<n><px3sp><gen> :  кроликӗн 
    кролик<n><px3sp><dat> :  кроликне 
    кролик<n><px1pl><nom> :  кроликӑмӑр 
    кролик<n><px1pl><gen> :  кроликӑмӑрӑн 
    кролик<n><px1pl><dat> :  кроликӑмӑра 
    кролик<n><px2pl><nom> :  кроликӑр 
    кролик<n><px2pl><gen> :  кроликӑрӑн 
    кролик<n><px2pl><dat> :  кроликӑра 
    кролик<n><pl><nom> :  кроликсем 
    кролик<n><pl><gen> :  кроликсен 
    кролик<n><pl><dat> :  кроликсене 
    кролик<n><pl><loc> :  кроликсенче 
    кролик<n><pl><abl> :  кроликсенчен 
    кролик<n><pl><ins> :  кроликсемпе 
    кролик<n><pl><abe> :  кроликсемсӗр 
    кролик<n><pl><term> :  кроликсемшӗн

  "The noun кукӑль":
    кукӑль<n><nom> :  кукӑль 
    кукӑль<n><gen> :  кукӑлӗн 
    кукӑль<n><dat> :  кукӑле 
    кукӑль<n><loc> :  кукӑльре 
    кукӑль<n><abl> :  кукӑльрен
    кукӑль<n><ins> :  кукӑльпе 
    кукӑль<n><abe> :  кукӑльсӗр 
    кукӑль<n><term> :  кукӑльшӗн
    кукӑль<n><px1sg><nom> :  кукӑлӗм 
    кукӑль<n><px1sg><gen> :  кукӑлӗмӗн 
    кукӑль<n><px1sg><dat> :  кукӑлӗме 
    кукӑль<n><px2sg><nom> :  кукӑлӳ 
    кукӑль<n><px2sg><gen> :  кукӑлӳн 
    кукӑль<n><px2sg><dat> :  кукӑлӗве 
    кукӑль<n><px3sp><nom> :  кукӑлӗ 
    кукӑль<n><px3sp><gen> :  кукӑлӗн 
    кукӑль<n><px3sp><dat> :  кукӑлне 
    кукӑль<n><px1pl><nom> :  кукӑлӗмӗр 
    кукӑль<n><px1pl><gen> :  кукӑлӗмӗрӗн 
    кукӑль<n><px1pl><dat> :  кукӑлӗмӗре 
    кукӑль<n><px2pl><nom> :  кукӑлӗр 
    кукӑль<n><px2pl><gen> :  кукӑлӗрӗн 
    кукӑль<n><px2pl><dat> :  кукӑлӗре 
    кукӑль<n><pl><nom> :  кукӑльсем 
    кукӑль<n><pl><gen> :  кукӑльсен 
    кукӑль<n><pl><dat> :  кукӑльсене 
    кукӑль<n><pl><loc> :  кукӑльсенче 
    кукӑль<n><pl><abl> :  кукӑльсенчен 
    кукӑль<n><pl><ins> :  кукӑльсемпе 
    кукӑль<n><pl><abe> :  кукӑльсемсӗр 
    кукӑль<n><pl><term> :  кукӑльсемшӗн

  "The noun кӗнеке":
    кӗнеке<n><nom> :  кӗнеке 
    кӗнеке<n><gen> :  кӗнекен 
    кӗнеке<n><dat> :  кӗнекене 
    кӗнеке<n><loc> :  кӗнекере 
    кӗнеке<n><abl> :  кӗнекерен 
    кӗнеке<n><ins> :  кӗнекепе 
    кӗнеке<n><abe> :  кӗнекесӗр 
    кӗнеке<n><term> :  кӗнекешӗн
    кӗнеке<n><px1sg><nom> :  кӗнекем 
    кӗнеке<n><px1sg><gen> :  кӗнекемӗн 
    кӗнеке<n><px1sg><dat> :  кӗнекеме 
    кӗнеке<n><px2sg><nom> :  кӗнекӳ 
    кӗнеке<n><px2sg><gen> :  кӗнекӳн 
    кӗнеке<n><px2sg><dat> :  кӗнекӳне 
    кӗнеке<n><px3sp><nom> :  кӗнеки 
    кӗнеке<n><px3sp><gen> :  кӗнекин 
    кӗнеке<n><px3sp><dat> :  кӗнекине 
    кӗнеке<n><px1pl><nom> :  кӗнекемӗр 
    кӗнеке<n><px1pl><gen> :  кӗнекемӗрӗн 
    кӗнеке<n><px1pl><dat> :  кӗнекемӗре 
    кӗнеке<n><px2pl><nom> :  кӗнекӗр 
    кӗнеке<n><px2pl><gen> :  кӗнекӗрӗн 
    кӗнеке<n><px2pl><dat> :  кӗнекӗре 
    кӗнеке<n><pl><nom> :  кӗнекесем 
    кӗнеке<n><pl><gen> :  кӗнекесен 
    кӗнеке<n><pl><dat> :  кӗнекесене 
    кӗнеке<n><pl><loc> :  кӗнекесенче 
    кӗнеке<n><pl><abl> :  кӗнекесенчен 
    кӗнеке<n><pl><ins> :  кӗнекесемпе 
    кӗнеке<n><pl><abe> :  кӗнекесемсӗр 
    кӗнеке<n><pl><term> :  кӗнекесемшӗн

  "The noun кӗсье":
    кӗсье<n><nom> :  кӗсье 
    кӗсье<n><gen> :  кӗсьен 
    кӗсье<n><dat> :  кӗсьене 
    кӗсье<n><loc> :  кӗсьере 
    кӗсье<n><abl> :  кӗсьерен 
    кӗсье<n><ins> :  кӗсьепе 
    кӗсье<n><abe> :  кӗсьесӗр 
    кӗсье<n><term> :  кӗсьешӗн
    кӗсье<n><px1sg><nom> :  кӗсьем 
    кӗсье<n><px1sg><gen> :  кӗсьемӗн 
    кӗсье<n><px1sg><dat> :  кӗсьеме 
    кӗсье<n><px2sg><nom> :  кӗсйӳ 
    кӗсье<n><px2sg><gen> :  кӗсйӳн 
    кӗсье<n><px2sg><dat> :  кӗсйӳне 
    кӗсье<n><px3sp><nom> :  кӗсйи 
    кӗсье<n><px3sp><gen> :  кӗсйин 
    кӗсье<n><px3sp><dat> :  кӗсйине 
    кӗсье<n><px1pl><nom> :  кӗсьемӗр 
    кӗсье<n><px1pl><gen> :  кӗсьемӗрӗн 
    кӗсье<n><px1pl><dat> :  кӗсьемӗре 
    кӗсье<n><px2pl><nom> :  кӗсьӗр 
    кӗсье<n><px2pl><gen> :  кӗсьӗрӗн 
    кӗсье<n><px2pl><dat> :  кӗсьӗре 
    кӗсье<n><pl><nom> :  кӗсьесем 
    кӗсье<n><pl><gen> :  кӗсьесен 
    кӗсье<n><pl><dat> :  кӗсьесене 
    кӗсье<n><pl><loc> :  кӗсьесенче 
    кӗсье<n><pl><abl> :  кӗсьесенчен 
    кӗсье<n><pl><ins> :  кӗсьесемпе 
    кӗсье<n><pl><abe> :  кӗсьесемсӗр 
    кӗсье<n><pl><term> :  кӗсьесемшӗн

  "The noun кӳлӗ":
    кӳлӗ<n><nom> :  кӳлӗ 
    кӳлӗ<n><gen> :  кӳллӗн 
    кӳлӗ<n><dat> :  кӳлле 
    кӳлӗ<n><loc> :  кӳлӗре 
    кӳлӗ<n><abl> :  кӳлӗрен 
    кӳлӗ<n><ins> :  кӳлӗпе 
    кӳлӗ<n><abe> :  кӳлӗсӗр 
    кӳлӗ<n><term> :  кӳлӗшӗн
    кӳлӗ<n><px1sg><nom> :  кӳллӗм 
    кӳлӗ<n><px1sg><gen> :  кӳллӗмӗн 
    кӳлӗ<n><px1sg><dat> :  кӳллӗме 
    кӳлӗ<n><px2sg><nom> :  кӳллӳ 
    кӳлӗ<n><px2sg><gen> :  кӳллӳн 
    кӳлӗ<n><px2sg><dat> :  кӳллӳне 
    кӳлӗ<n><px3sp><nom> :  кӳлли 
    кӳлӗ<n><px3sp><gen> :  кӳллин 
    кӳлӗ<n><px3sp><dat> :  кӳллине 
    кӳлӗ<n><px1pl><nom> :  кӳллӗмӗр 
    кӳлӗ<n><px1pl><gen> :  кӳллӗмӗрӗн 
    кӳлӗ<n><px1pl><dat> :  кӳллӗмӗре 
    кӳлӗ<n><px2pl><nom> :  кӳллӗр 
    кӳлӗ<n><px2pl><gen> :  кӳллӗрӗн 
    кӳлӗ<n><px2pl><dat> :  кӳллӗре 
    кӳлӗ<n><pl><nom> :  кӳлӗсем 
    кӳлӗ<n><pl><gen> :  кӳлӗсен 
    кӳлӗ<n><pl><dat> :  кӳлӗсене 
    кӳлӗ<n><pl><loc> :  кӳлӗсенче 
    кӳлӗ<n><pl><abl> :  кӳлӗсенчен 
    кӳлӗ<n><pl><ins> :  кӳлӗсемпе 
    кӳлӗ<n><pl><abe> :  кӳлӗсемсӗр 
    кӳлӗ<n><pl><term> :  кӳлӗсемшӗн

  "The noun лаша":
    лаша<n><nom> :  лаша 
    лаша<n><gen> :  лашан 
    лаша<n><dat> :  лашана 
    лаша<n><loc> :  лашара 
    лаша<n><abl> :  лашаран 
    лаша<n><ins> :  лашапа 
    лаша<n><abe> :  лашасӑр 
    лаша<n><term> :  лашашӑн
    лаша<n><px1sg><nom> :  лашам 
    лаша<n><px1sg><gen> :  лашамӑн 
    лаша<n><px1sg><dat> :  лашама 
    лаша<n><px2sg><nom> :  лашу 
    лаша<n><px2sg><gen> :  лашун 
    лаша<n><px2sg><dat> :  лашуна 
    лаша<n><px3sp><nom> :  лаши 
    лаша<n><px3sp><gen> :  лашин 
    лаша<n><px3sp><dat> :  лашине 
    лаша<n><px1pl><nom> :  лашамӑр 
    лаша<n><px1pl><gen> :  лашамӑрӑн 
    лаша<n><px1pl><dat> :  лашамӑра 
    лаша<n><px2pl><nom> :  лашӑр 
    лаша<n><px2pl><gen> :  лашӑрӑн 
    лаша<n><px2pl><dat> :  лашӑра 
    лаша<n><pl><nom> :  лашасем 
    лаша<n><pl><gen> :  лашасен 
    лаша<n><pl><dat> :  лашасене 
    лаша<n><pl><loc> :  лашасенче 
    лаша<n><pl><abl> :  лашасенчен 
    лаша<n><pl><ins> :  лашасемпе 
    лаша<n><pl><abe> :  лашасемсӗр 
    лаша<n><pl><term> :  лашасемшӗн

  "The noun литература":
    литература<n><nom> :  литература 
    литература<n><gen> :  литературӑн 
    литература<n><dat> :  литература 
    литература<n><loc> :  литературӑра 
    литература<n><abl> :  литературӑран 
    литература<n><ins> :  литературӑпа 
    литература<n><abe> :  литературӑсӑр 
    литература<n><term> :  литературӑшӑн
    литература<n><px1sg><nom> :  литературӑм 
    литература<n><px1sg><gen> :  литературӑмӑн 
    литература<n><px1sg><dat> :  литературӑма 
    литература<n><px2sg><nom> :  литературу 
    литература<n><px2sg><gen> :  литературун 
    литература<n><px2sg><dat> :  литературуна 
    литература<n><px3sp><nom> :  литератури 
    литература<n><px3sp><gen> :  литературин 
    литература<n><px3sp><dat> :  литературине 
    литература<n><px1pl><nom> :  литературӑмӑр 
    литература<n><px1pl><gen> :  литературӑмӑрӑн 
    литература<n><px1pl><dat> :  литературӑмӑра 
    литература<n><px2pl><nom> :  литературӑр 
    литература<n><px2pl><gen> :  литературӑрӑн 
    литература<n><px2pl><dat> :  литературӑра 
    литература<n><pl><nom> :  литературӑсем 
    литература<n><pl><gen> :  литературӑсен 
    литература<n><pl><dat> :  литературӑсене 
    литература<n><pl><loc> :  литературӑсенче 
    литература<n><pl><abl> :  литературӑсенчен 
    литература<n><pl><ins> :  литературӑсемпе 
    литература<n><pl><abe> :  литературӑсемсӗр 
    литература<n><pl><term> :  литературӑсемшӗн

  "The noun меню":
    меню<n><nom> :  меню 
    меню<n><gen> :  менюн 
    меню<n><dat> :  менюна 
    меню<n><loc> :  менюра 
    меню<n><abl> :  менюран 
    меню<n><ins> :  менюпа 
    меню<n><abe> :  менюсӑр 
    меню<n><term> :  менюшӑн
    меню<n><px1sg><nom> :  менювӑм 
    меню<n><px1sg><gen> :  менювӑмӑн 
    меню<n><px1sg><dat> :  менювӑма 
    меню<n><px2sg><nom> :  менюу 
    меню<n><px2sg><gen> :  менюун 
    меню<n><px2sg><dat> :  менюӑва 
    меню<n><px3sp><nom> :  менюӗ 
    меню<n><px3sp><gen> :  менюӗн 
    меню<n><px3sp><dat> :  менюне 
    меню<n><px1pl><nom> :  менюӑмӑр 
    меню<n><px1pl><gen> :  менюӑмӑрӑн 
    меню<n><px1pl><dat> :  менюӑмӑра 
    меню<n><px2pl><nom> :  менюӑр 
    меню<n><px2pl><gen> :  менюӑрӑн 
    меню<n><px2pl><dat> :  менюӑра 
    меню<n><pl><nom> :  менюсем 
    меню<n><pl><gen> :  менюсен 
    меню<n><pl><dat> :  менюсене 
    меню<n><pl><loc> :  менюсенче 
    меню<n><pl><abl> :  менюсенчен 
    меню<n><pl><ins> :  менюсемпе 
    меню<n><pl><abe> :  менюсемсӗр 
    меню<n><pl><term> :  менюсемшӗн
